【裁判字號】    98,易,3884
【裁判日期】    981211
【裁判案由】    竊盜
【裁判全文】
臺灣臺中地方法院刑事判決              98年度易字第3884號
公  訴  人  臺灣臺中地方法院檢察署檢察官
被      告  丙○○（冒名林瑋禎.
                    （另案於臺灣臺中看守所附設勒戒所執行
上列被告因竊盜案件，經檢察官提起公訴（98年度偵緝字第2268
、2269號），被告於準備程序中就被訴事實為有罪之陳述，本院
於聽取當事人之意見後，合議庭裁定以簡式審判程序審理，判決
如下：
    主    文
丙○○犯夜間侵入住宅竊盜罪，累犯，處有期徒刑捌月；又犯竊
盜罪，累犯，處有期徒刑參月。應執行有期徒刑玖月。
    犯罪事實及理由
一、丙○○前於民國93年間，因竊盜案件經本院判處有期徒刑 4
    月，甫於93年7 月21日易科罰金執行完畢。詎仍不知悔改，
    竟意圖為自己不法之所有，先於97年6月7日23時40分之夜間
    ，至臺中市○區○○○街36號9樓之1丁○○住處，以前日假
    藉借用廁所之際，順手在屋內竊得之鑰匙，打開大門後即侵
    入其內（侵入住居部分，未據告訴），趁丁○○未在家之際
    ，竊取丁○○所有之現金約新台幣20萬元（含存錢筒內及屋
    內他處現金）、桌上型電腦1部、筆記型電腦1部、刮鬍刀1
    支、手機3支及旅行箱4只等財物，得逞後，隨即搭乘電梯離
    去。復於97年12月9日18時許，利用至臺中市○○區○○路2
    段100 巷65號友人甲○○住處訪友之際，趁甲○○在沙發上
    小憩時，竊取甲○○所有之身分證、健保卡、戶口名簿、手
    鐲2只、項鍊1 條、存錢筒（內約1萬元現金）等財物，得逞
    後隨之離去。嗣丁○○及甲○○發現家中財物遭竊而分別報
    警處理，為警循線查獲上情。
二、前開犯罪事實，有下列證據可證：
  (一)被告丙○○於偵訊及本院準備程序、審理時為認罪之陳述。
  (二)證人丁○○於警詢及本院審理中之證述，證人甲○○於警詢
    中之證述。
  (三)現場勘查報告1 份、現場照片及監視器翻拍照片20張附卷可
    稽。
三、核被告丙○○所為，係犯刑法第321條第1項第1款加重竊盜
    罪、第320條第1項之普通竊盜罪。其所犯2次竊盜犯行，犯
    意各別、行為互殊，應予分論併罰。又被告丙○○前因竊盜
    案件，經本院判處有期徒刑4月，於93年7月21日易科罰金執
    行完畢，有臺灣高等法院被告全國前案紀錄表在卷可憑，其
    於5 年以內，故意再犯本件有期徒刑以上之罪，為累犯，應
    依刑法第47條第1項之規定，加重其刑。
四、爰審酌被告丙○○有施用毒品、竊盜等犯罪紀錄，素行不佳
    ，不思循正途獲取財物，竟以竊盜方式獲取不法利益，對被
    害人傷害甚深，且危害社會治安，惟衡酌其犯罪後坦認犯行
    ，已知悔悟、犯罪後態度良好等一切情狀，分別量處如主文
    所示之刑，並定其應執行之刑。
據上論斷，應依刑事訴訟法第273條之1第1項、第299條第1 項前
段、第310條之2、第454條第1項，刑法第320條第1 項、第321條
第1項第1款、第47條第1項、第51條第5款，刑法施行法第1條之1
第1項、第2項但書，判決如主文。
本案經檢察官乙○○到庭執行職務
中    華    民    國    98    年    12    月    11    日
                  刑事第九庭    法  官 唐光義
以上正本證明與原本無異。
如不服本判決應於收受判決後10日內向本院提出上訴書狀，並應
敘述具體理由；其未敘述上訴理由者，應於上訴期間屆滿後20日
內向本院補提理由書（均須按他造當事人之人數附繕本）「切勿
逕送上級法院」。
                                書記官 黃聖心
中    華    民    國    98    年    12    月    11    日
【附錄本案論罪科刑法條】
中華民國刑法第320條
（普通竊盜罪、竊佔罪）
意圖為自己或第三人不法之所有，而竊取他人之動產者，為竊盜
罪，處5  年以下有期徒刑、拘役或 5 百元以下罰金。
意圖為自己或第三人不法之利益，而竊佔他人之不動產者，依前
項之規定處斷。
前二項之未遂犯罰之。
中華民國刑法第321條
（加重竊盜罪）
犯竊盜罪而有左列情形之一者，處 6 月以上、 5 年以下有期徒
刑：
一、於夜間侵入住宅或有人居住之建築物、船艦或隱匿其內而犯
    之者。
二、毀越門扇、牆垣或其他安全設備而犯之者。
三、攜帶兇器而犯之者。
四、結夥三人以上而犯之者。
五、乘火災、水災或其他災害之際而犯之者。
六、在車站或埠頭而犯之者。
前項之未遂犯罰之。
中華民國刑法第47條
（累犯）
受徒刑之執行完畢，或一部之執行而赦免後，五年以內故意再犯
有期徒刑以上之罪者，為累犯，加重本刑至二分之一。
第 98 條第 2 項關於因強制工作而免其刑之執行者，於受強制
工作處分之執行完畢或一部之執行而免除後，五年以內故意再犯
有期徒刑以上之罪者，以累犯論。
中華民國刑法第51條
（數罪併罰之方法）
數罪併罰，分別宣告其罪之刑，依下列各款定其應執行者：
一、宣告多數死刑者，執行其一。
二、宣告之最重刑為死刑者，不執行他刑。但罰金及從刑不在此
    限。
三、宣告多數無期徒刑者，執行其一。
四、宣告之最重刑為無期徒刑者，不執行他刑。但罰金及從刑不
    在此限。
五、宣告多數有期徒刑者，於各刑中之最長期以上，各刑合併之
    刑期以下，定其刑期。但不得逾三十年。
六、宣告多數拘役者，比照前款定其刑期。但不得逾一百二十日
    。
七、宣告多數罰金者，於各刑中之最多額以上，各刑合併之金額
    以下，定其金額。
八、宣告多數褫奪公權者，僅就其中最長期間執行之。
九、宣告多數沒收者，併執行之。
十、依第 5 款至第 9 款所定之刑，併執行之。但應執行者為
    3 年以上有期徒刑與拘役時，不執行拘役。


司法院資訊處製作；財團法人民間司法改革基金會備份。
